【裁判字號】    89,訴,87
【裁判日期】    890713
【裁判案由】    殺人未遂等
【裁判全文】
臺灣臺南地方法院刑事判決                            八十九年度訴字第八七號
    公  訴  人  臺灣台南地方法院檢察署檢察官
    被      告  丙○○
    指定公設辯護人
    本院公設辯護人  甲○○
右列被告因殺人未遂等案件，經檢察官提起公訴（八十七年度偵字第一三六四六號）
，本院判決如左：
    主  文
丙○○共同殺人未遂，處有期徒刑伍年拾月。
    事  實
一、丙○○（原名薛家發）因不滿乙○○向其友人林福和（已判決確定且已執行完畢
    ）催討欠款，於民國八十七年十月十九日十五時十分許，攜帶一把類似武士刀之
    小刀，夥同林福和，至台南市○○街二十三號之一乙○○經營之檳榔攤前，見乙
    ○○在攤內，乃基於殺人之犯意，持所攜帶之小刀與林福和共同砍殺乙○○之背
    、頸等部位，致乙○○右後背裂傷長八公分、左頸裂傷長八公分，乙○○負傷跑
    出屋外求救，丙○○與林福和仍不罷手而繼續追趕約一百公尺，幸乙○○及時攔
    下一輛計程車，始得逃脫並就醫而免於死亡。
二、案經乙○○訴由台南市警察局第六分局報告台灣台南地方法院檢察署檢察官偵查
    起訴。
    理  由
一、訊據被告丙○○否認右揭犯行，辯稱：「當大伊在家裡，並無參與林福和殺乙○
    ○之事；警察訊問時，伊有吃藥，所供不實」等語。經查：右揭事實，業據被告
    於警訊時供述甚詳，核與被害人乙○○於警訊中指訴之情節相符，並經同案被告
    林福和在其被訴殺人未遂案件中供述綦詳，復有乙○○之診斷證明書在卷可稽，
    事證已臻明確，被告所辯，顯係卸責之詞，不足採信，其犯行堪以認定。
二、核被告所為，係犯刑法第二百七十一條第二項、第一項殺人未遂罪。被告與林福
    和之男子，有犯意聯絡及行為分擔，皆為共同正犯。被告已著手於上開殺人行為
    之實行而不遂，為未遂犯，依刑法第二十六條前段之規定按既遂犯之刑度減輕之
    。本院審酌被告之品性及其犯罪之動機、目的、手段、所生危害、犯後仍矯言掩
    飾犯行，不知悔改等一切情狀，量處如主文所示之刑，以資懲儆。被告用以犯罪
    之小武士（小刀）一把，並未扣案，無從認定是否屬槍砲彈藥刀械管制條例中管
    制之刀械，故不予宣告沒收，附此說明。
三、據上論斷，應依刑事訴訟法第二百九十九條第一項前段，刑法第二十八條、第二
    百七十一條第二項、第一項、第二十六條前段，判決如主文。
    本案經檢察官林志峰到庭執行職務。
中      華      民      國    八十九    年      七      月     十三     日
                              臺灣臺南地方法院刑事第二庭
            法  官  王  立  村
右正本證明與原本無異
如不服本判決，應於判決送達後十日內，向本院提出上訴狀。
                                            書記官  歐  貞  妙
中      華      民      國    八十九    年      七      月     十三     日
附錄本案論罪科刑法條全文：
刑法第二百七十一條第二項、第一項：
第一項：殺人者，處死刑、無期徒刑或十年以上有期徒刑。
第二項：前項之未遂犯罪之。


司法院資訊處製作；財團法人民間司法改革基金會備份。
